臺灣臺中地方法院刑事判決　　　　　　　　　　　　九十一年度交易字第五二八號
　　公　訴　人　臺灣台中地方法院檢察署檢察官
　　被　　　告　乙○○
右列被告因過失傷害案件，經檢察官提起公訴 (九十一年度偵字第一五八八七號)本
院判決如左：
    主  文
乙○○因過失傷害人，處有期徒刑參月，如易科罰金，以參佰元折算壹日。
    事  實
一、乙○○並未取得小客車駕駛執照，於民國（下同）九十一年四月二十四日早上十
    一時四十五分許，駕駛車牌號碼ＰＣ─二二七二號自小客車，沿台中縣大甲鎮○
    ○街由南往北方向行駛，途經台中縣大甲鎮○○路與仁愛街無號誌之交岔路口時
    ，本應注意汽車行經無號誌交岔路口應減速慢行作隨時停車之準備，又汽車行駛
    時，駕駛人應注意車前狀況，隨時採取必要之安全措施，且依當時之情形亦無不
    能注意之情況，竟疏於注意車前狀況採取必要之安全措施與減速慢行，適有由甲
    ○○騎乘之車牌號碼ＮＷＴ─七九０號重型機車，沿大甲鎮○○路由西向東行駛
    至交岔路口，亦疏未減速慢行及左方車應暫停讓右方車先行，因雙方有上述疏失
    。致甲○○所駕駛之機車煞車滑倒而撞擊自小客車左側車門，甲○○倒地受有左
    側肱骨近端粉碎性骨折、腦震盪之傷害。
二、案經甲○○訴由台中縣警察局大甲分局報請檢察官偵查起訴。
    理  由
一、訊據被告乙○○固不否認於右揭時地駕車與告訴人甲○○肇事致告訴人受傷之事
    實，惟否認有過失傷害之犯行，辯稱：我有減速慢行，我過了中心線告訴人才過
    來，告訴人機車速度很快煞車滑倒才撞到我的小客車左側車門云云。惟查右揭事
    實，除有告訴人之指訴外，並有台中縣警察局道路交通事故調查報告表一份、傷
    害診斷證明書一紙、照片六張在卷為憑。且依台中縣警察局道路交通事故調查報
    告表所載，本件肇事路口係一無號誌之交岔路口，本應減速慢行作隨時停車之準
    備。雖依卷附車損照片顯示本件兩車撞擊點係告訴人之機車車頭撞擊到被告小客
    車之左側車門，機車撞擊後玻璃掉落在路口中心等情以觀，固足以証明告訴人駕
    駛機車有左方車未暫停讓右方車先行之違失，惟被告如能注意左右來車，減速慢
    行作隨時停車之準備，即可避免本件車禍之發生，亦可認定。按汽車行經無號誌
    交岔路口應減速慢行作隨時停車之準備，又汽車行駛時，駕駛人應注意車前狀況
    ，隨時採取必要之安全措施，道路交通安全規則第九十三條第一項第四款、第九
    十四條第三項定有明文。被告駕車自應注意上述規定，且依當時狀況，又無不能
    注意之情形，竟疏未注意為之，以致肇事，致人受傷，被告顯有過失。雖本件車
    禍告訴人應負較大之過失責任，然被告尚不能執解免其過失責任。所辯伊並過失
    云云，要屬卸責之詞，不足採信。且被告之過失行為與被害人甲○○受傷間，具
    有相當之因果關係，其犯行堪以認定。
二、核被告所為，係犯刑法第二百八十四條第一項前段之因過失傷害人罪。被告為汽
    車駕駛人無照駕駛汽車，因而致人受傷，依法應負刑事責任，應依道路交通管理
    處罰條例第八十六條第一項之規定加重其刑。爰審酌被告過失程度較告訴人為輕
    、告訴人所受傷害程度、被告肇事後態度及肇事後被告迄今仍未與告訴人達成民
    事和解，取得諒解等一切情狀，量處如主文所示之刑，並諭知易科罰金之折算標
    準，以資懲儆。
據上論斷，應依刑事訴訟法第二百九十九條第一項前段、刑法第二百八十四條第一項
前段、第四十一條第一項前段、道路交通管理處罰條例第八十六條第一項、罰金罰鍰
提高標準條例第一條前段、第二條，判決如主文。
中      華      民      國    九十一    年     十一     月    二十六    日
                                      台灣台中地方法院交通法庭
                                          法  官    許 金  樹
右正本證明與原本無異。
如不服本判決，應於判決送達後十日內向本院提出上訴狀，上訴於臺灣高等法院臺中
分院(須附繕本)。
                                          書記官
中      華      民      國    九十一    年     十一     月    二十六    日
附錄論罪科刑實體法條文：
刑法第二百八十四條第一項：
因過失傷害人者，處六月以下有期徒刑、拘役或五百元以下罰金。致重傷者，處一年
以下有期徒刑、拘役或五百元以下罰金。
(罰金部份業經提高十倍為五千元)
